# 外币折算——记账汇率的选择

提问人：a31905 时间：2015-04-13 09:07:02
公司属于生产性企业，出口业务根据月初 1 号的汇率确定，同时规定，生产企业的记账汇率确定后报所在地主管税务机关，一个年度内不予调整。但是，企业会计准则第 19 号——外币折算解释规定：外币投入资本属于非货币性项目，企业收到投资者以外币投入的资本，采用交易日即期汇率折算。我想请问，二者规定是否冲突，企业收到外币资本的记账汇率应如何选择记账汇率？

回答人：chenyiwei
企业收到外币资本的折算汇率属于特例，必须按照收到当日的汇率折算。 除了会计准则方面的依据以外，还有监管法规方面的依据。“国家工商行政管理总局 商务部 海关总署 国家外汇管理局关于印发《关于外商投资的公司审批登记管理法律适用若干问题的执行意见》的通知”（工商外企字[2006]81号）第八条规定：“外商投资的公司的注册资本可以用人民币表示，也可以用其他可自由兑换的外币表示。作为公司注册资本的外币与人民币或者外币与外币之间的折算，应按发生（缴款）当日中国人民银行公布的汇率的中间价计算”。因为该规定不是会计规定，也就意味着：即使目前尚在执行原《企业会计制度》的企业，其对该文发布之日（2006.4.24）
之后新收到的出资也必须按收到当日的即期汇率折合，不再适用原制度下可选择按约定汇率折合的规定。